【裁判字號】    97,易,202
【裁判日期】    970229
【裁判案由】    違反毒品危害防制條例
【裁判全文】
臺灣彰化地方法院刑事判決               97年度易字第202號
公  訴  人  臺灣彰化地方法院檢察署檢察官
被      告  甲○○
                    （現於臺灣彰化看守所羈押中）
上列被告因違反毒品危害防制條例，經檢察官提起公訴（97年度
毒偵字第278號），本院判決如下：
    主  文
甲○○施用第二級毒品，累犯，處有期徒刑捌月。
    事實及理由
一、犯罪事實：
  (一)甲○○自民國（下同）74年間起有多項竊盜、恐嚇、槍砲、
    贓物、毒品等多項前科。曾因施用毒品受強制戒治，90年6
    月12日停止執行出所，剩餘期間付保護管束，至90年12月10
    日保護管束期滿未經撤銷，視為執行完畢。又於94年3月間
    犯施用二級毒品罪，經本院94年度易字第702號判決處有期
    徒刑10月，又因犯竊盜罪，經本院94年度易字第577號判決
    處有期徒刑1年，定應執行刑1年9月，96年7月16日減刑為有
    期徒刑10月15日，於96年7月16日執行完畢出獄（構成累犯
    ）。
  (二)甲○○於96年12月17日晚上某時，在彰化市○○里○○路○
    段170巷30號住處，以將甲基安非他命置於鋁箔紙上燒烤之
    方式，施用第二級毒品甲基安非他命1次。嗣於96年12月18
    日20時30分許，為警在彰化縣彰化市○○路與博愛街口處查
    獲，並採集尿液檢驗，結果呈「甲基安非他命」陽性反應，
    始悉上情。
二、認定事實之證據及理由：
  (一)被告於本院審理中之自白。
  (二)彰化縣警察局彰化分局委託檢驗尿液代號與真實姓名對照認
    證單，證明被告接受採尿送驗之事實。
  (三)詮昕科技股份有限公司濫用藥物尿液檢驗報告書，顯示被告
    尿呈現「甲基安非他命」陽性反應。
  (四)不再送觀察勒戒之理由：
    按毒品危害防制條例於92年7月9日修正公佈，自93年1月9日
    施行，其中第20條、第23條將施用毒品之刑事處遇程式，區
    分為「初犯」及「五年內再犯」、「五年後再犯」。依其立
    法理由之說明：「初犯」，經觀察、勒戒或強制戒治後，應
    為不起訴處分或不付審理之裁定；經觀察、勒戒或強制戒治
    執行完畢釋放後，「五年內再犯」者，因其再犯率甚高，原
    實施之觀察、勒戒及強制戒治既已無法收其實效，爰依法追
    訴或裁定交付審理。至於經觀察、勒戒或強制戒治執行完畢
    釋放後，「五年後再犯」者，前所實施之觀察、勒戒或強制
    戒治已足以遮斷其施用毒品之毒癮，為期自新及協助其斷除
    毒癮，仍適用「初犯」規定，先經觀察、勒戒或強制戒治之
    程式。從而依修正後之規定，僅限於「初犯」及「五年後再
    犯」二種情形，始應先經觀察、勒戒或強制戒治程式。倘被
    告於五年內已再犯，經依法追訴處罰，縱其第三次（或第三
    次以上）再度施用毒品之時間，在初犯經觀察、勒戒或強制
    戒治執行完畢釋放五年以後，已不合於「五年後再犯」之規
    定，且因已於「五年內再犯」，顯見其再犯率甚高，原實施
    觀察、勒戒或強制戒治，已無法收其實效，即應依該條例第
    10條處罰（最高法院95年度第7次刑事庭會議決議參照）。
    本件被告前因施用毒品案件，經送觀察勒戒、強制戒治後，
    於90年6月12日停止強制戒治，剩餘其間付保護管束，至90
    年12月10日保護管束期滿未經撤銷，視為執行完畢。又於94
    年3月間，因施用二級毒品經本院94年度易字第702號判決確
    定，有卷附臺灣高等法院被告前案紀錄表可稽。被告既曾於
    「五年內再犯」，且經法院判處罪刑確定，其又於96 年12
    月17日施用毒品，即非屬該條例第20條第3項所定「五年後
    再犯」之情形，仍應論以毒品危害防制條例第10條第2項之
    施用第2級毒品罪。
  (五)本案事證明確，被告上開犯行洵堪認定。
三、論罪科刑：
  (一)核被告所為，核係犯毒品危害防制條例第10條第2項之施用
    第二級毒品罪。又被告持有毒品之低度行為，應為施用之高
    度行為所吸收，不另論罪。
  (二)被告有犯罪事實欄內之徒刑執行經過，有台灣高等法院被告
    全國前案紀錄表乙紙附卷可稽，其受此有期徒刑執行完畢後
    ，五年以內故意再犯有期徒刑以上之罪，應依累犯規定加重
    其刑。
  (三)量刑審酌：被告有多項毒品、竊盜前科，素行不佳，被告自
    述已離婚，育有二子由前妻照顧中等情，被告多年來進出監
    獄服刑，對家庭顯然未盡照顧責任，96年7月16日減刑出獄
    後，未珍惜總統行使減刑之恩典，反而不斷涉入其他犯罪，
    實不可取，惟念及被告犯後坦承犯行，態度尚屬良好等一切
    情狀，量處如主文所示之刑，以示懲儆。
四、適用法律：
  (一)刑事訴訟法第299條第1項前段。
  (二)毒品危害防制條例第10條第2項、刑法第11條前段、第47條
    第1項。
本案經檢察官張尹敏到庭執行職務。
中    華    民    國    97    年    2    月    29    日
                  刑事第八庭    法  官  葉明松
以上正本證明與原本無異。
如不服本判決，應於判決送達後10日內，向本院提出上訴書狀，
上訴書狀應「敘述具體上訴理由」，並按他造當事人之人數附繕
本。「切勿逕送上級法院」。
中    華    民    國    97    年    2    月    29    日
                                書記官  施秀青
附錄本案論罪法條：
毒品危害防制條例第10條
施用第一級毒品者，處6月以上5年以下有期徒刑。
施用第二級毒品者，處 3 年以下有期徒刑。


司法院資訊處製作；財團法人民間司法改革基金會備份。
